

#### DATOS DE CONTACTO





+54 9 11-6291-7590





### **SOBRE MI**

Mi nombre es Federico Hirsch, tengo 31 años y soy Desarrollador Web Full Stack.

Me encuentro en la búsqueda de nuevos desafíos en una empresa que me permita potenciar mi pasión por la tecnología.
Con una marcada responsabilidad profesional, quiero aportar mis conocimientos sobre programación para lograr diseños

que satisfagan las necesidades y preferencias de los clientes.

# OTRAS HABILIDADES

Proactividad, honestidad, marcado sentido de responsabilidad, buena predisposición para el trabajo en equipo, pronta resolución de problemas, pensamiento analítico, coordinación de tareas, capacidad de organización y liderazgo.

# **IDIOMAS EXTRANJEROS**

Inglés - Nivel intermedio-avanzado

# **FEDERICO HIRSCH**

# DESARROLLADOR WEB FULL STACK

# FORMACIÓN ACADÉMICA

# Digital House

Desarrollador Web Full Stack | 2021

# Universidad Católica Argentina (UCA)

Licenciado en Relaciones Internacionales | 2010-2017

# **EXPERIENCIA PROFESIONAL**

#### **DESARROLLO WEB FULL STACK - TRAINEE**

On Focus | Enero 2022 - Enero 2023

• Nombre del proyecto: Gett

# PROYECTO DE DESARROLLO WEB FULL STACK

No Country | Noviembre 2021 - Diciembre 2021

• Nombre del proyecto: MyDesk

# DESARROLLO WEB FULL STACK

Proyecto integrador realizado en el marco de Digital House| Abril 2021 - Octubre 2021 | Nombre del proyecto: <u>GamerLab</u>

- Maquetador web
- Desarrollo FrontEnd: planificación y estimación del desarrollo de la página, traducción del diseño de una página web a componentes web, implementación en el desarrollo buenas prácticas (responsive, UX)
- Desarrollo BackEnd: análisis, diseño e implementación de un sistema de base de datos, mantenimiento y resolución de errores, uso de Session y Cookies para almacenado de información.

### AGENCIA DE ADMINISTRACIÓN DE BIENES DEL ESTADO

Asistente Administrativo | Diciembre 2016 - Diciembre 2020

- Identificación de inmuebles pertenecientes al Estado nacional
- Elaboración de informes y documentación electrónica
- Confección de tablas y control de datos

# CONOCIMIENTOS INFORMÁTICOS

- Node Js, React, HTML, CSS, Javascript, MySQL y Express
- Creación y consumo de APIs
- Metodologías ágiles (SCRUM)
- Repositorio Git
- Patrón de arquitectura MVC
- Postman, Sequelize y VSCode
- Conocimiento de hardware (intermedio) y de software
- Soporte técnico e informático Optimización de equipos
- Paquete Office
- Redes LAN y routers
- GDE y documentación electrónica
- Data entry

#### **OTROS CURSOS Y CAPACITACIONES**

- React Router y Redux Platzi
- Curso práctico de Javascript Platzi
- Curso práctico de React.Js Platzi